臺灣高雄地方法院刑事判決　　　　　　　95年度易字第2242號
公　訴　人　臺灣高雄地方法院檢察署檢察官
被　　　告　甲○○
　　　　　　乙○○
　　　　　　　　　　（現於臺灣高雄看守所羈押中）
上列被告因竊盜案件，經檢察官提起公訴（95年度偵字第29648
、30686 號），被告於本院準備程序中就被訴事實均為有罪之陳
述，經詢問當事人意見，合議庭裁定由受命法官依簡式審判程序
獨任審理，本院判決如下：
    主  文
甲○○共同攜帶兇器、毀壞安全設備竊盜，累犯，處有期徒刑拾
月。又共同竊盜，累犯，處有期徒刑肆月。又共同竊盜，累犯，
處有期徒刑肆月。又竊盜，累犯，處有期徒刑肆月。應執行有期
徒刑壹年玖月。
乙○○共同攜帶兇器、毀壞安全設備竊盜，處有期徒刑玖月。又
共同竊盜，處有期徒刑月。又共同竊盜，處有期徒刑月。又
毀壞門扇竊盜，處有期徒刑玖月。應執行有期徒刑壹年拾壹月。
    事  實
一、甲○○前因竊盜、毒品、偽造文書等案件，經法院分別判處
    有期徒刑1 年6 月、10月、6 月確定，合併定應執行刑為有
    期徒刑2 年9 月，於民國94年10月3 日執行完畢，翌日出監
    。詎仍不知悔改，與乙○○共同或各自單獨為下列竊盜犯行
    ：
  (一)甲○○、乙○○共同基於意圖為自己不法所有之犯意聯絡，
    於95年9 月17日6 時50分許，前往位於高雄縣路竹鄉○○路
    1133巷60號之魚塭工寮，以由甲○○持客觀上得以危害人生
    命、身體，可供兇器使用之鐵剪1 支，剪斷該工寮鎖門用之
    號碼鎖鎖頭，而開門進入該工寮，乙○○則在外把風接應之
    方式，共同竊取石連  所有置於工寮內，價值共計新臺幣（
    下同）21,500元之抽水馬達1 具、電纜線150 公斤。
  (二)甲○○、乙○○又共同基於意圖為自己不法所有之犯意聯絡
    ，於95年10月16日10時許，在高雄縣阿蓮鄉○○村○○路43
    號，共同徒手竊取己○○所有之現金約1500元及戒指1 只。
  (三)甲○○、乙○○復共同基於意圖為自己不法所有之犯意聯絡
    ，於95年10月16日10時10分許，在高雄縣阿蓮鄉○○村○○
    路43之1 號，共同徒手竊取戊○○所有之現金600 元。
  (四)甲○○另意圖為自己不法之所有，於95年11月4 日14時許，
    前往高雄縣阿蓮鄉○○村○○路1350之2 號魚塭工寮，徒手
    竊取工寮內庚○○所有，價值共計3200元之抽水馬達、風車
    馬達共4 具。嗣於95年11月8 日12時許，在高雄縣路竹鄉○○路1635號前為警查獲。
  (五)乙○○意圖為自己不法之所有，於95年11月20日15時許，在
    高雄縣路竹鄉○○路215 巷66號丙○○住處，以破壞該房屋
    玻璃門進入屋內之方式，竊取丙○○所有，價值共約30,000
    元之金項鍊4 條、白金項鍊3 條、金項鍊墜子3 只、金手鍊
    1 條、金戒指2 只、銀戒指5 只及現金2250元，得手後尚未
    離開現場時，為丙○○當場發現而追捕，嗣於同日16時30分
    許，在高雄縣路竹鄉○○街公有市場內為附近居民及前來處
    理之警員共同查獲。
二、案經高雄縣政府警察局岡山分局、湖內分局報請臺灣高雄地
    方法院檢察署檢察官偵查起訴。
    理  由
一、按本件被告甲○○、乙○○所犯均係死刑、無期徒刑、最輕
    本刑為3 年以上有期徒刑以外之罪，渠等於準備程序就前揭
    被訴事實均為有罪之陳述，經受命法官告知簡式審判程序之
    旨，並聽取被告與公訴人之意見後，本院認無不得或不宜改
    依簡式審判程序進行之處，爰依刑事訴訟法第273 條之1 第
    1 項，裁定本件由受命法官獨任進行簡式審判程序，合先敘
    明。
二、上揭事實，業據被告2 人於警、偵訊及本院審理時坦承不諱
    ，核與證人即被害人石連  、己○○、戊○○、庚○○、丙○○於警詢時證述之情節相符，並有贓物認領保管單3 紙、
    查獲照片8 張附卷可稽，足認被告前開自白與事實相符，本
    件事證明確，渠等犯行均堪認定。
三、按刑法第321 條第1 項第3 款之攜帶兇器竊盜罪，係以行為
    人攜帶兇器竊盜為其加重條件，此所謂兇器，其種類並無限
    制，凡客觀上足對人之生命、身體、安全構成威脅，具有危
    險性之兇器均屬之，且祇須行竊時攜帶此種具有危險性之兇
    器為已足，並不以攜帶之初有行兇之意圖為必要（最高法院
    79年台上字第5253號判例意旨參照）。查被告2 人為事實(一)
    竊盜犯行時所持用之鐵剪1 支，屬質地堅硬之金屬製品，客
    觀上足以為殺傷人生命、身體之器械，顯係具有危險性之兇
    器。又被告2 人於事實(一)係以剪斷鎖門用號碼鎖（非門之一
    部）鎖頭之方式開門進入工寮內竊盜，該號碼鎖屬安全設備
    之一種，另被告乙○○於事實(五)係以破壞玻璃門之方式進入
    屋內竊盜，上開竊盜犯行應屬毀壞安全設備、門扇而竊盜。
    是核被告2 人於事實(一)所為，係涉犯刑法第321 條第1 項第
    2 、3 款攜帶兇器、毀壞安全設備竊盜罪；事實(二)、(三)所為
    ，均涉犯刑法第320 條第1 項普通竊盜罪；被告甲○○於事
    實(四)所為，涉犯刑法第320 條第1 項普通竊盜罪；被告乙○○於事實(五)所為，涉犯刑法第321 條第1 項第2 款毀壞門扇
    竊盜罪。公訴意旨雖認被告乙○○於事實(五)之竊盜犯行係犯
    刑法第320 條第1 項普通竊盜罪，惟該部分應論以同法第
    321 條第1 項第2 款毀壞門扇竊盜罪，已如前述，公訴意旨
    認被告乙○○該部分犯行涉犯普通竊盜罪，尚有未合，惟其
    基本事實同一，本院自應予以審理，並變更起訴法條。另按
    刑法第321 條第1 項所列各款為竊盜之加重條件，如犯竊盜
    罪兼具數款加重情形時，因竊盜行為祇有1 個，仍祇成立一
    罪，不能認為法律競合或犯罪競合，但判決主文應將各種加
    重情形順序揭明，理由並應引用各款，俾相適應，最高法院
    69年台上字第3945號著有判例可資參照。準此，被告2 人所
    為如事實(一)所示之竊盜犯行，雖符合2 項加重條件，仍屬實
    質上一罪，並無成立想像競合犯之餘地，公訴意旨認被告2
    人該部分犯行成立想像競合犯，應從一重之攜帶兇器竊盜罪
    論處，容有誤解，附此敘明。被告2 人就上揭事實(一)、(二)、
    (三)部分之犯行，有犯意聯絡與行為分擔，皆為共同正犯。被
    告2 人所為各4 次之竊盜犯行，犯意各別，犯罪時間、地點
    、被害人亦均不相同，應分論併罰。被告甲○○有如犯罪事
    實欄所示論罪科刑之前科，有臺灣高等法院被告前案紀錄表
    1 份在卷可佐，其受有期徒刑之執行完畢，5 年內故意再犯
    本案4 件有期徒刑以上之罪，為累犯，均應依刑法第47條第
    1 項規定加重其刑。爰審酌被告乙○○曾因竊盜、毒品等案
    件，經本院分別判處有期徒刑10月、8 月、10月確定，接續
    執行後於95年1 月27日假釋（預定至95年12月25日期滿，未
    構成累犯），有臺灣高等法院被告前案紀錄表在卷可憑，詎
    仍不知警惕，於假釋期間犯本件竊盜罪，且被告2 人均正值
    青壯，竟不思以正當之方式獲取財物，而貪圖私欲，竊取他
    人之財物，侵害他人之財產安全，行為實有不當；惟被告2
    人犯後均已坦承犯行，且所竊得事實(一)、(五)所示之物品及事
    實(四)所示其中2 具馬達，已為警查獲而發還各被害人，及渠
    等犯罪動機、目的、手段等一切情狀，分別量處如主文所示
    之刑，並各定應執行之刑，以資懲儆。被告2 人於事實(一)竊
    盜犯行中所使用之鐵剪1 支，渠等均否認為自己或共犯所有
    ，檢察官亦未舉證證明該鐵剪屬被告甲○○或乙○○所有，
    爰不予宣告沒收，併此敘明。
據上論斷，應依刑事訴訟法第273 條之1 第1 項、第284 條之1
、第299 條第1 項前段、第300 條，刑法第28條、第321 條第1
項第2 款、第3 款、第320 條第1 項、第47條第1 項、第51條第
5 款，刑法施行法第1 條之1 ，判決如主文。
本案經檢察官丁○○到庭執行職務。
中　　華　　民　　國　　96　　年　　1 　　月　　23　　日
                  刑事第二庭    法　官  楊筑婷
以上正本證明與原本無異。
如不服本判決，應於收受送達後10日內向本院提出上訴書狀。
中　　華　　民　　國　　96　　年　　1 　　月　　23　　日
　　　　　　　　　　　　　　    書記官　林靜慧
附錄本案判決論罪科刑法條：
中華民國刑法第320條第1項
意圖為自己或第三人不法之所有，而竊取他人之動產者，為竊盜
罪，處5 年以下有期徒刑、拘役或5 百元以下罰金。
中華民國刑法第321條第1項
犯竊盜罪而有左列情形之一者，處6 月以上、5 年以下有期徒刑
：
一  於夜間侵入住宅或有人居住之建築物、船艦或隱匿其內而犯
    之者。
二  毀越門扇、牆垣或其他安全設備而犯之者。
三  攜帶兇器而犯之者。
四  結夥三人以上而犯之者。
五  乘火災、水災或其他災害之際而犯之者。
六  在車站或埠頭而犯之者。
